【裁判字號】    98,交訴,105
【裁判日期】    981230
【裁判案由】    公共危險
【裁判全文】
臺灣彰化地方法院刑事判決             98年度交訴字第105號
公  訴  人  臺灣彰化地方法院檢察署檢察官
被      告  甲○○
上列被告因公共危險案件，經檢察官提起公訴（98年度偵字第83
59號），被告於準備程序進行中就被訴事實為有罪之陳述，經合
議庭裁定改行簡式審判程序，本院判決如下：
    主  文
甲○○駕駛動力交通工具肇事，致人受傷而逃逸，處有期徒刑陸
月，如易科罰金，以新臺幣壹仟元折算壹日。
    犯罪事實
一、甲○○前於民國81年間因肅清煙毒條例案件，經臺灣高等法
    院臺中分院以81年度上訴字第436 號判決判處有期徒刑3 年
    8 月確定，於83年2 月8 日假釋出獄交付保護管束（下稱第
    一次假釋）；嗣於84年間又因肅清煙毒條例案件，經本院以
    84年度訴字第879 號判決判處有期徒刑2 年確定；再於85年
    間因竊盜案件，經本院以85年度易字第176 號判決判處應執
    行有期徒刑1 年確定；復於同年間因竊盜案件，經本院以85
    年度易字第850 號判決判處有期徒刑6 月確定，嗣並與前揭
    竊盜案件定應執行有期徒刑1 年4 月確定，第一次假釋乃被
    撤銷，執行殘刑，與嗣後之肅清煙毒條例案及竊盜案接續執
    行，再度於87年8 月28日假釋出獄交付保護管束（下稱第二
    次假釋）；嗣其復於87年間，又因竊盜案件，經法院判處有
    期徒刑1 年4 月確定，第二次假釋乃被撤銷，執行殘刑，2
    案接續執行，於91年5 月11日縮刑期滿執行完畢。再於92年
    間因搶奪案件，經本院以92年度訴字第87號判決判處有期徒
    刑2 年8 月確定；又於同年間因搶奪案件，經本院以92年度
    訴字第808 號判決判處有期徒刑3 年8 月確定，前開2 案經
    接續執行，甫於98年5 月14日因縮短刑期假釋付保護管束出
    監，原定假釋期滿之日則為98年11月3 日（其為以下之故意
    犯行尚在假釋付保護管束期間，本件不構成累犯）。
二、詎甲○○於假釋期間內，仍不知警惕，於98年9 月15日16時
    許，騎乘車牌號碼J7N-076 號重型機車，沿彰化縣鹿港鎮○
    ○里○○路由北往南方向行駛，行至菜園路與公正路口時，
    本應注意車輛行駛時，應注意車前狀況，並隨時採取必要之
    安全措施以避免危險之發生，而依當時情形，並無不能注意
    之情事，竟疏未注意及此，適乙○○騎乘車牌號碼M55-081
    號重型機車，沿上開路段同方向行駛於甲○○前方，行經上
    開交叉路口欲左轉公正路，甲○○煞避不及，以其重型機車
    前輪右側撞及乙○○所騎乘之重型機車左側車身，致乙○○
    人車倒地，並因此受有右大腿、左膝部、右腳踝及左足部多
    處挫擦傷及瘀血之傷害（甲○○所涉過失傷害部分經告訴人
    乙○○撤回告訴，另經檢察官為不起訴處分）。詎甲○○肇
    事致乙○○受傷後，並未下車察看，且為逃避肇事責任，竟
    基於駕駛動力交通工具肇事致人受傷而逃逸之犯意，未留於
    現場對乙○○採取必要之協助救護，並報警停留於現場等候
    處理，反而逕自駕車逃離現場。嗣經警據報到場處理，始循
    線查悉上情。
三、案經彰化縣警察局鹿港分局報告臺灣彰化地方法院檢察署檢
    察官偵查起訴。
    理  由
一、本件被告甲○○所涉為死刑、無期徒刑、最輕本刑為3 年以
    上有期徒刑或高等法院管轄第一審案件以外之罪，並於本院
    行準備程序時就被訴事實為有罪之陳述，本院合議庭依刑事
    訴訟法第273 條之1 第1 項規定，裁定改由受命法官獨任行
    簡式審判程序，先予敘明。
二、訊據被告甲○○對上揭犯罪事實坦承不諱，核與證人即被害
    人乙○○於警詢中證述內容相符，此外，復有道路交通事故
    調查報告表（一）（二）、道路交通事故現場圖、車損照片
    8 張、財團法人彰化基督教醫院鹿基分院診斷書1 份附卷可
    資佐證，足見被告自白與事實相符，本件事證明確，被告犯
    行堪予認定。
三、核被告所為，係犯刑法第185 條之4 之肇事致人傷害逃逸罪
    。爰審酌被告於騎乘機車肇事致人受傷後，竟未協助救護而
    逕自離去，置受傷之被害人於不顧，其行為實無足取，惟其
    於犯後業與被害人乙○○調解成立，有彰化縣鹿港鎮調解委
    員會調解書1 份附卷可參，可見被告確實以實際行動填補被
    害人所受之損害而有悔意，兼衡被告到案後坦承犯行，其犯
    後態度良好及被害人所受傷勢等一切情狀，量處如主文所示
    之刑，並諭知易科罰金之折算標準，以資懲儆。末查，檢察
    官雖具體求刑有期徒刑6 月，緩刑2 年並施以法治教育1 場
    ，惟被告有前揭刑案執行情形，其於91年5 月11日縮刑期滿
    執行完畢後，復於92年間因搶奪案件經法院判處有期徒刑確
    定，於假釋期間又再犯本案，並不符合緩刑之要件，檢察官
    所求之刑，尚有未合，附此敘明。
據上論斷，應依刑事訴訟法第273條之1第1項、第299條第1項前
段，刑法第185 條之4、第41條第1 項前段，判決如主文。
本案經檢察官陳建佑到庭執行職務。
中    華    民    國    98    年    12    月    30    日
                  刑事第二庭    法  官  江彥儀
以上正本證明與原本無異。
如不服本判決應於收受判決後10日內向本院提出上訴書狀，並應
敘述具體理由；其未敘述上訴理由者，應於上訴期間屆滿後20日
內向本院補提理由書（均須按他造當事人之人數附繕本）「切勿
逕送上級法院」。
告訴人或被害人對於判決如有不服具備理由請求檢察官上訴者，
其上訴期間之計算係以檢察官收受判決正本之日期為準。
中    華    民    國    98    年    12    月    30    日
                                書記官  黃明慧
附錄本案論罪科刑法條:
中華民國刑法第185條之4
（肇事遺棄罪）
駕駛動力交通工具肇事，致人死傷而逃逸者，處 6 月以上 5 年
以下有期徒刑。

司法院資訊處製作；財團法人民間司法改革基金會備份。
